Inventaris van het archief van de Nederlandse Ambassade in Botswana
Nationaal Archief, Den Haag
Ministerie van Buitenlandse Zaken: Nederlandse Ambassade in Botswana
Ambassade Botswana
1967-1974
Z69
0.31 meter; 34 inventarisnummers.
Normale geschreven, getypte en gedrukte documenten, geen bijzondere handschriften.
Nationaal Archief, Den Haag
Nederlandse Ambassade in Botswanna
Ministerie van Buitenlandse Zaken
Het archief van de Nederlandse Ambassade in Botswana bevat naast algemene en protocollaire zaken, gegevens over juridische aangelegenheden, verkeer en vervoer, economische en staatkundige aangelegenheden, ook verslagen omtrent de ontwikkeling van Botswana en de diplomatieke betrekkingen van dat land.
Archiefvorming
Geschiedenis van de archiefvormer
De Nederlandse Ambassade in Botswana over de periode 1967 - 1974.
In deze inventaris zijn de archiefbescheiden opgenomen van de Nederlandse Ambassade in Botswana over de periode 1967 - 1974. De ambassadeur voor Zuid-Afrika was tevens geaccrediteerd bij Botswana (Bechuanaland). In 1967 werd de Nederlandse Ambassade in Botswana met zetel te Pretoria (Zuid-Afrika) opgericht. In 1971 is de standplaats van deze ambassade verplaatst van Pretoria naar Lusaka (Zambia).
De namen van de chef de poste van de Nederlandse Ambassade in Botswana staan hieronder opgenoemd. Achter de naam van elke chef de poste staat tussen haakjes vermeld tot en met in welk jaar deze de functie bekleedde. Dit waren achtereenvolgens:
E.J. Baron Lewe van Aduard (1966 - 1971)
Jhr. mr. M.A. Beelaerts van Blokland (1971 - 1975)
Mr. G. van Vloten (1975 - 1978)
R.H. Graaf van Limburg Stirum (1978 - 1982)
Hieronder volgt een algemene beschrijving over de buitenlandse vertegenwoordigingen van Nederland bij vreemde mogendheden en internationale organisaties. Deze is letterlijk overgenomen uit hoofdstuk van 7 van het institutioneel onderzoek naar de beleidsterreinen buitenland en ontwikkelingssamenwerking van het Ministerie van Buitenlandse Zaken, 1945 - 1990 [1994], PIVOT-rapport nummer 103, 's-Gravenhage, 2003.
Organisatie van de Buitenlandse Dienst:
Directie Buitenlandse Dienst (DBD)
Tot 1945 bestonden er voor het in het buitenland werkzame personeel van het ministerie drie diensten. De Diplomatieke Dienst, de Consulaire Dienst en de Tolkendienst. Leden van de Diplomatieke Dienst hielden zich bezig met het onderhouden van contacten op regeringsniveau over politieke en diplomatieke aangelegenheden. Economische en consulaire aangelegenheden werden behandeld door leden van de Consulaire Dienst. De Tolkendienst bestond uit een groep in Arabische, Japanse en Chinese taal en cultuur gespecialiseerde personen.
A. Kersten, Buitenlandse Zaken in ballingschap. Groei en verandering van een ministerie 1940-1945 (Alphen aan den Rijn 1981) 74-75.
De Diplomatieke Dienst was voor de Tweede Wereldoorlog beperkt van omvang en telde slechts 59 diplomaten. De Consulaire Dienst had een veel grotere omvang. Deze bestond, inclusief de honoraire consuls, uit bijna 700 personen. De Tolkendienst tenslotte kende in mei 1940 slechts elf leden.
Idem, 80-89.
Tijdens de Londense periode van de Nederlandse regering werd een plan gemaakt om de drie afzonderlijke diensten te integreren. De overwegingen daarbij waren van tweeërlei aard. Enerzijds diende meer waarde te worden gehecht aan de persoonlijkheid van de Nederlandse vertegenwoordiger in het buitenland en minder aan de sociale achtergrond van de kandidaten. Anderzijds had de samensmelting van de diverse diensten vele praktische voordelen en waarborgde deze een betere behartiging van de belangen van Nederlands-Indië. Met het Koninklijk Besluit van 21 december 1945 kwam een einde aan het afzonderlijke bestaan van de Consulaire Dienst, de Diplomatieke Dienst en de Tolkendienst. Door samenvoeging van deze diensten functioneerde er vanaf 1 januari 1946 één Directie Buitenlandse Dienst (DBD), waaronder de nieuw gevormde Buitenlandse Dienst ressorteerde. De minister van Buitenlandse Zaken, mr. E.N. van Kleffens formuleerde de motieven voor de samenvoeging als volgt:
'Handhaving van afzonderlijke diplomatieke en consulaire diensten elk met hun eigen personeel en verschillende dienstvoorwaarden is niet meer van deze tijd, nu het werk dat voorheen aan de consulaire posten toeviel voor een groot deel naar diplomatieke posten is verschoven'.
Nationaal Archief (NA) Den Haag, Archief Directie Buitenlandse Dienst (DBD), 1945-1954, 2.05.51, inv. nr. 35
De vertegenwoordigingen
De werkzaamheden van de Buitenlandse Dienst werden verricht door de Nederlandse vertegenwoordigingen in het buitenland. Binnen die groep van vertegenwoordigingen vielen drie categorieën te onderscheiden.
Bilaterale diplomatieke vertegenwoordigingen
gezantschappen
ambassades
militaire missies
Multilaterale diplomatieke vertegenwoordigingen
Consulaire vertegenwoordigingen
consulaten-generaal
onsulaten
vice-consulaten
consulaire agenten
ad. 1 Bilaterale diplomatieke vertegenwoordigingen
Het onderhouden van diplomatieke betrekkingen met een vreemde mogendheid impliceert de accreditatie van een ambassadeur bij het staatshoofd van die betreffende mogendheid. Dit betekent niet dat in elk land waarmee Nederland diplomatieke relaties onderhoudt ook een ambassade is gevestigd, want een ambassadeur kan bij meerdere regeringen geaccrediteerd zijn. De ambassade is het formele en officiële kanaal waardoor twee regeringen contact met elkaar onderhouden.
In deze inventaris is het archief beschreven van de Nederlandse Ambassade in Botswana over de periode 1967 - 1974. In een enkel geval staat aan het hoofd van een Nederlandse vertegenwoordiging in het buitenland een (tijdelijk) zaakgelastigde. Het verschil tussen deze benamingen is vooral protocollair van aard. Een ambassadeur is geaccrediteerd bij het staatshoofd van het ontvangende land, een gezant bij de regering van het ontvangende land en een (tijdelijk) zaakgelastigde bij de minister van Buitenlandse Zaken van het ontvangende land. Voor de status van het hoofd van zending is het onderscheid tussen ambassadeur, gezant of (tijdelijk) zaakgelastigde niet van belang. Slechts met betrekking tot voorrang en etiquette bestaat er onderscheid tussen de hoofden van zending.
Wel is het zo dat een land door middel van het uitzenden van een ambassadeur, gezant of (tijdelijk) zaakgelastigde uitdrukking kan geven aan de waarde die het hecht aan de diplomatieke betrekkingen met een ontvangend land.
De werkzaamheden van het in deze inventaris beschreven archief van bilaterale posten kunnen grofweg verdeeld worden in politieke aangelegenheden, protocollaire aangelegenheden, handelsaangelegenheden, aangelegenheden betreffende pers en culturele zaken en consulaire aangelegenheden. Van een aantal van deze zaken zijn stukken in deze inventaris terug te vinden.
Het ambtsgebied waarover de diplomatieke bevoegdheden van een Nederlandse vertegenwoordiging zich uitstrekt is gelijk aan de landsgrenzen van de ontvangende staat.
ad. 2 Multilaterale diplomatieke vertegenwoordigingen
De Nederlandse multilaterale diplomatieke vertegenwoordigingen werden aangeduid met de term: Permanente Vertegenwoordigingen (PV) van het Koninkrijk. De ambassadeurs die aan het hoofd van een dergelijke PV stonden werden geaccrediteerd bij de betreffende internationale organisaties. De PV's hadden een meer gespecialiseerde taak dan de ambassades. Zij waren gericht op de werkzaamheden van de internationale organisatie. Voor de permanente vertegenwoordigingen gold dat zij slechts een klein gedeelte van de hierna beschreven taken vervulden. Consulaire werkzaamheden verrichtten zij in het geheel niet.
ad. 3 Consulaire vertegenwoordigingen
Aan het hoofd van een consulaire post staat een consul of een consul-generaal, al of niet honorair. De taken van een consulaire post zijn vooral van economische en uiteraard consulaire aard. Politieke rapportages werden door een consulaire post zelden geleverd.
Het district of ressort van een consulaire vertegenwoordiging wordt in overleg tussen de Nederlandse regering en het ontvangende land vastgesteld. Indien in een land waar Nederland een consulaire vertegenwoordiging had ook een Nederlandse diplomatieke vertegenwoordiging was gevestigd was de consulaire post ondergeschikt aan die vertegenwoordiging.
Het ressort van een consulaat of consulaat-generaal kon worden onderverdeeld in een aantal ressorten ten behoeve van enkele kleine, meestal honoraire, (vice-)consulaten. Vooral in landen waar zich veel Nederlanders hebben gevestigd (Australië, Canada, Verenigde Staten) was dit het geval
Taken van de vertegenwoordigingen
Artikel 1 van het Reglement van de Buitenlandse Dienst (KB van 13 oktober 1951, Staatsblad nr. 499) omschrijft de taak van de Buitenlandse Dienst. De door het Koninkrijk der Nederlanden ondertekende Verdragen van Wenen inzake diplomatiek en consulair verkeer komen hiermee overeen.
Verdrag van Wenen inzake diplomatiek verkeer, 18 april 1961 (Trb. 1962, nr. 159); Verdrag van Wenen inzake consulaire betrekkingen, 24 april 1964 (Trb. 1981, nr. 143).
Die taken zijn:
Het Koninkrijk in het buitenland te vertegenwoordigen
De buitenlandse betrekkingen van het Koninkrijk te onderhouden door middel van contacten met de regering van de ontvangende staat
Buiten het grondgebied de belangen van het Koninkrijk en van de onderdanen te behartigen en te beschermen
Met alle wettige middelen inlichtingen omtrent het buitenland te verzamelen en te verstrekken die voor de regering en voor de bewoners van het Koninkrijk van belang kunnen zijn
Buiten het grondgebied van het Koninkrijk de gerechtelijke, buitengerechtelijke en administratieve handelingen en werkzaamheden te verrichten welke krachtens internationale overeenkomsten en de wetten en voorschriften van het Koninkrijk aan diplomatieke en consulaire ambtenaren zijn opgedragen of waartoe deze bevoegd zijn verklaard
Het verrichten van alle andere door of vanwege de regering op te dragen werkzaamheden
Het bevorderen van vriendschappelijke betrekkingen tussen het Koninkrijk en de ontvangende staat en het tot ontwikkeling brengen van hun betrekkingen op economisch, wetenschappelijk en cultureel gebied.
Bovenstaande taken dienden te worden uitgevoerd met inachtneming van het volkenrecht, in het bijzonder de voor het Koninkrijk of de samenstellende delen van het Koninkrijk bindende internationale verdragen en andere overeenkomsten. Ook dienden bij de uitoefening van de taak de wetten en gebruiken van het land van accreditering in acht te worden genomen.
De taakelementen werden in bilateraal en in multilateraal verband uitgeoefend.
Taakverdeling
In materiële zin kan het werk van de ambassades en consulaten globaal worden onderverdeeld in:
Politieke aangelegenheden
Het volgen van de binnenlandse en buitenlandse politieke ontwikkelingen in het land of bij de internationale organisatie waarbij de missie geaccrediteerd is. Het rapporteren aan de Nederlandse Regering omtrent de voor Nederland relevante ontwikkelingen opdat die bij het formuleren van haar beleid daar rekening mee kan houden
Het uitdragen van het Nederlandse politieke beleid - tevens in het belang van de bevordering van de internationale rechtsorde - bij de autoriteiten, waarbij de post is geaccrediteerd, respectievelijk de andere leden van de internationale organisatie, ten einde te bewerkstelligen dat het beleid van die autoriteiten (of van die landen) zich, voor zover nodig en/of wenselijk, aan dat Nederlandse beleid aanpast of conformeert
Behartiging van belangen van andere landen. Dit omvat de behartiging van de politieke belangen van Luxemburg in die landen waar Luxemburg geen vertegenwoordiging heeft. Deze verdragsrechtelijke vastgelegde verplichting wordt gedeeld met België, dat de commerciële en consulaire taken vervult in landen waar Luxemburg geen vertegenwoordiging heeft.
Na de Tweede Wereldoorlog verliet de Nederlandse regering de vooroorlogse neutraliteitspolitiek. Een gevolg hiervan was dat tussen de bondgenoten in de NAVO en tussen de leden van de Europese Gemeenschap in alle hoofdsteden waar meerdere NAVO- of EG-landen zijn vertegenwoordigd regelmatig overleg werd gevoerd om tot gemeenschappelijke standpunten te komen.
Economische aangelegenheden
Op grond van een overeenkomst werken de posten ook voor het Directoraat-Generaal voor de Buitenlandse Economische Betrekkingen (BEB) en de Exportbevordering- en Voorlichtingsdienst (EVD) van het ministerie van Economische Zaken. Deze overeenkomst, in de wandeling "het Concordaat"
NA, DBD, 2.05.51, nv. nr. 32
, werd op 26 juli 1950 door de Raad voor Economische Aangelegenheden (REA) goedgekeurd. Op grond van deze overeenkomst waren de BEB en de EVD gerechtigd instructies op handelspolitiek gebied aan de posten te geven.
A.M. van der Togt, Het Ministerie van Buitenlandse Zaken in een veranderende wereld. Organisatorische aspecten van de vorming van het buitenlands beleid 1945-1974 (Nijmegen 1984) 32.
De economische werkzaamheden kunnen worden onderscheiden in macro-, meso- en micro-economische (respectievelijk het gehele land, een bedrijfstak en een bedrijf betreffende).
Consulaire aangelegenheden{%lijst(123%}
Ten behoeve van Nederlanders:
Het zorgdragen voor de Nederlandse kolonie en Nederlandse toeristen in het buitenland. De meest voorkomende werkzaamheden hiervoor zijn:
verstrekking, verlenging en wijziging van reisdocumenten voor Nederlanders, alsmede diplomatieke, consulaire en dienstpaspoorten
Hoofden van diplomatieke posten zijn hiertoe bevoegd op grond van de artikelen 8, 10, 12 en 13 van de Paspoortinstructie Nederland 1952. Het hoofd van de diplomatieke post kan de bevoegdheid delegeren aan consulaire ambtenaren in zijn ressort.
opmaken van legalisaties
verstrekken van juridische adviezen
bijstand bij opstellen van notariële akten
opmaken van volmachten
registratie van opgemaakte akten in een repertorium
opmaken van akten van de burgerlijke stand
Niet alle posten zijn hiertoe bevoegd. Zie voor (wisselende) lijst het Consulair Besluit van 15 september 1956 (Stb. 484) en de wijzigingen hierop.
dienstplichtzaken; doorgeleiden van verzoeken tot ontheffing van de dienstplicht voor in het ressort woonachtige Nederlanders
repatriëring
zorg voor gearresteerden.
overbrenging van gerechtelijke stukken, rogatoire commissies, legalisaties en andere juridische handelingen
scheepvaartzaken, zeebrieven, aanmonstering, scheepsverklaringen
vlootbezoeken
opsporing van personen in het ressort en het innen van vorderingen
hulp bij emigratie.
Ten behoeve van buitenlanders:
verlenen van visa voor bezoeken aan Nederland korter dan drie maanden of verstrekken van een 'machtiging voorlopig verblijf' bij een verblijf van langer dan drie maanden
doorzending van asielverzoeken
doorgeleiden van klachten over het optreden van Nederlandse overheidsorganen
inlichten van buitenlandse autoriteiten betreffende Nederland o.a. inzake de Nederlandse wetgeving.
Pers- en Culturele aangelegenheden
Het bevorderen en verbreiden van kennis van het leven en denken van het Nederlandse volk, zijn staatkundige, economische en sociale structuur, zijn cultuur en zijn historie, en over de beginselen en feitelijke gegevens die daarbij een rol spelen. Al dan niet in het kader van een Cultureel Accoord tussen Nederland en het ontvangende land heeft de post tot taak het ontwikkelen van activiteiten en het aankweken en onderhouden van relaties die de banden tussen beide landen kunnen verstevigen.
Werkzaamheden van Permanente Vertegenwoordigingen
De taak van de Permanente Vertegenwoordigingen (PV) van het Koninkrijk der Nederlanden bij internationale organisaties is het voorbereiden van het gezamenlijke beleid en de voorbereiding en formulering van het nationale beleid met betrekking tot die internationale organisaties. De PV's zijn intermediair tussen de nationale administratie en de administratie van de internationale organisatie.
Uitvoering van de taak geschiedt door het uitdragen van het Nederlandse standpunt ten aanzien van aangelegenheden waarvoor de internationale organisatie in het leven is geroepen en het bevorderen van besluitvorming van de internationale organisaties, veelal via compromissen, waarin de Nederlandse belangen zo goed mogelijk tot hun recht komen.
De werkzaamheden vinden voornamelijk plaats in vergaderingen van ambtelijke overleg- en werkgroepen en, afhankelijk van het soort organisatie, in al of niet regulier overleg van de politiek verantwoordelijken.
De ambtelijke overleg- en werkgroepen kennen bij sommige internationale organisaties een vaste samenstelling, in andere gevallen is er sprake van een ad-hoc overleg.
De definitieve voorbereiding van de besluitvorming vindt plaats in het overleg van de Permanente Vertegenwoordigers. De beslissing over de voorstellen vindt altijd op het departement in Den Haag plaats.
Het uitdragen van standpunten door de Permanente Vertegenwoordigingen kan slechts plaatsvinden indien instructies bestaan over die standpunten. Die instructies worden geleverd door de departementen van algemeen bestuur in Nederland. Het departement van Buitenlandse Zaken treedt formeel op als coördinerend orgaan bij het vaststellen en doorgeleiden van die instructies.
Kort historisch overzicht over periode 1967 - 1974
Bron: De website van het ministerie van Buitenlandse Zaken en Wikipedia.
Om inlijving bij Zuid-Afrika te voorkomen, zocht Botswana steun bij de Britten. Van 1885-1966 is Botswana een Brits Protectoraat geweest. De invloed van de eigen leiders van het land bleef groot. In 1962 werd door Seretse Khama, een kleinzoon van de Khama de Grote, de Bechuanaland Democratic Party (BDP) opgericht. Het vroegere Britse protectoraat Bechuanaland nam de huidige naam aan na de onafhankelijkheid in 1966. Al in de verkiezingen voorafgaande aan de onafhankelijkheid, won de BDP de meeste stemmen en werd Seretse Khama deze eerste president van de Republiek Botswana.
Geschiedenis van het archiefbeheer
Dit archiefblok is bewerkt als uitvloeisel van het meerjarenconvenant zoals dit is afgesloten tussen het Ministerie van Buitenlandse Zaken, Ministerie van Binnenlandse Zaken en Koninkrijksrelaties en de Centrale Archief Selectiedienst (CAS) op 29 september 1994.
Het archiefblok omvat het archief van de Nederlandse Ambassade in Botswana met als standplaats Lusaka, voorheen Pretoria over de periode 1967 - 1974. De begincesuur voor dit archief is het jaar 1967. De eindcesuur is gelegen in het jaar 1974.
Ten behoeve van de overbrenging naar het Nationaal Archief dient het archief te voldoen aan de in de Regeling duurzaamheid archiefbescheiden (2001) gestelde eisen. Concreet betekent dit dat de volgende stappen zijn uitgevoerd:
Alle ijzerwerk (paperclips, nietjes, hechtmechanieken e.d.) is verwijderd
Foto's, lichtdrukken en andere materialen die aan sterkere chemische reacties dan goed papier onderhevig zijn, zijn voorzien van afzonderlijke fourflaps
Omslagen, archiefdozen en etiketten voldoen aan de ICN-kwaliteitseis.
Overbrenging van een overheidsarchief
De verwerving van het archief
Het archief is krachtens bepalingen van de Archiefwet overgebracht.
Inhoud en structuur van het archief
2.05
Selectie en vernietiging
Bij aanvang bestond het archief uit 0,4 meter. Na bewerking hiervan in totaal 0,3 meter archief voor bewaring overgebleven. De archiefstukken welke voor bewaring in aanmerking kwamen zijn overgedragen aan het Nationaal Archief. De archiefstukken die voor vernietiging in aanmerking kwamen, zijn na verkregen toestemming van het Ministerie van Buitenlandse Zaken, afgevoerd door Van Gansewinkel Nederland BV en daar op de gebruikelijke wijze vernietigd. Tijdens de selectie zijn geen archiefstukken geselecteerd welke op termijn voor vernietiging in aanmerking kwamen.
Aanwijzingen voor de gebruiker
Openbaarheidsbeperkingen
Volledig openbaar.
Materiële beperkingen
Aanvraaginstructie
Openbare archiefstukken kunnen online worden aangevraagd en gereserveerd. U kunt dit ook via de terminals in de studiezaal van het Nationaal Archief doen. Om te kunnen reserveren dient u de volgende stappen te volgen:
U maakt een profiel aan op www.gahetna.nl, en logt vervolgens in
Via de archiefinventaris (alleen de beschrijvingen met rode nummers) selecteert u het gewenste archiefstuk door op de knop 'Reserveren' te klikken
In het volgende scherm geeft u aan op welke dag u het archiefstuk wilt inzien
Indien u zich bevindt in de studiezaal en een tafelnummer heeft ontvangen kunt u dit nummer vermelden. Als u geen tafelnummer heeft kunt u tafelnummer 777 laten staan
Vervolgens bevestigt u uw reservering door deze te versturen.
Verwant materiaal
Beschikbaarheid van kopieën
Deze concordans (omnummeringstabel) verwijst naar de dossierinventaris van het archief van de Nederlandse Ambassade in Botswana te Lusaka, voorheen te Pretoria die door het Ministerie van Buitenlandse Zaken is samengesteld.
Bij de concordans is eerst het unieke kenmerk vermeld van een dossierinventaris. Dit unieke kenmerk wordt aangeduid met de term oude code. Het komt ook voor dat er verschillende soorten unieke kenmerken bij een dossierinventaris gehanteerd worden. Bijvoorbeeld doos- en omslagnummer en in de meeste gevallen de archiefcode.
Concordans van de dossierinventaris Buitenlandse Zaken naar het archief van de Nederlandse Ambassade in Botswana te Lusaka, voorheen te Pretoria 1967 - 1974
132.4 29
24 3
281.12 4
314.1 5
315 30
315 31
315 32
315 33
500 6
554.1 7
600 17
610.3 10
610.3 16
610.30 15
610.301 13
610.301 14
610.301 8
610.301 9
610.352 11
610.355 12
911 27
911.32 28
912 18
912.2 24
912.2 26
912.11 1
912.11 2
912.11 21
912.13 25
912.21 19
912.21 22
912.21 23
996 20
Beschrijving van de series en archiefbestanddelen
- Algemeen
  - Dossierinventaris van de Ambassade van Botswana te Lusaka over de periode, 1965 - 1974, [1979]; 1; 1 stuk
- Protocol, 2
  - Stukken betreffende het aanbieden en ontvangen van geloofsbrieven., 1966-1978; 2-5; 4 omslagen
    - Het aanbieden van geloofsbrieven aan de minister van Buitenlandse Zaken van Botswana door Nederland. 1966-1978, 2-4
      - E.J. Baron Lewe van Aduard, 1966 - 1968, 2
      - M.A. Beelaerts van Blokland, 1971 - 1972, 3
      - G. van Vloten en R.H. van Limburg Stirum, 1976 - 1978, 4
    - Het doorgeleiden aan de minister van Buitenlandse Zaken van geloofsbrieven van diverse landen aan Botswana, 1973, 5
- Juridische aangelegenheden, 3
  - Stukken betreffende de ondertekening van uitleveringsverdragen tussen Botswana enerzijds en Zuid-Afrika en Nederland anderzijds., 1967-1969; 6; 1 omslag
- Verkeer en vervoer, 5
  - Stukken betreffende aangelegenheden in relatie met de infrastructuur en luchtvaart., 1969-1972; 7-8; 2 omslagen
    - De totstandkoming van een luchtvaartovereenkomst tussen Botswana en Zambia, 1969 - 1972, 7
    - De aanleg van de weg tussen Nata (Botswana) en Kazungula (Zambia) met steun van de Verenigde Staten, 1970 - 1972, 8
- Economie, arbeid, 6
  - Stukken betreffende het ontvangen van economische, financiële, agrarische en technologische hulpverlening van het buitenland., 1966-1974; 9-17; 8 omslagen en 1 pak
    - Algemeen. 1967-1972, 9-11
      - 1967-1972, 9
      - 1967-1972, 10
      - 1967-1972, 11
    - Nederland. 1966-1974, 12-16
      - Medefinancieren van het Moeding College in Lobatsi te Botswana, 1966 - 1971, 12
      - Medefinancieren van de Shashi River School in Tonota te Botswana, 1969 - 1972, 13
      - Uitzending van experts naar Botswana, 1970 - 1974, 14
      - Verstrekken van een literatuurprogramma aan Botswana, 1972 - 1974, 15
      - Verstrekken van een suppletieprogramma aan Botswana, 1972 - 1974, 16
    - De voortgang van het ontwikkelingsproject Madiba school, 1970 - 1974, 17; pak
  - Stukken betreffende de economische toestand in Botswana., 1971-1973; 18; 1 omslag
- Staatskunde, internationale organisaties, 9
  - De diplomatieke betrekkingen van Botswana met het buitenland en internationale organisaties., 1965-1974; 19-26; 8 omslagen
    - Diverse landen. 1965-1974, 19-20
      - 1965-1974, 19
      - 1969-1972, 20